臺灣臺中地方法院簡易民事判決
111年度中簡字第2304號
原      告  輝勇交通有限公司
                      設彰化縣○○鄉○○村○○路000○00號0樓
法定代理人  高玉郎  
訴訟代理人  高玉銘  
被      告  楊菁英  



上列當事人間請求損害賠償事件，經本院於民國111年9月22日言
詞辯論終結，判決如下：
    主      文
被告應給付原告新臺幣1,212,614元，及自民國111年9月2日起至
清償日止，按年息百分之5計算之利息。
訴訟費用由被告負擔。
本判決得假執行。
    事實及理由
壹、程序事項：
    被告經合法通知，未於言詞辨論期日到場，核無民事訴訟法
    第386條各款所列情形，爰依原告之聲請，由其一造辯論而
    為判決。
貳、實體事項：
一、原告主張：
  ㈠被告於民國101年間為原告公司之靠行司機，以駕駛貨車為業
    ，於101年10月9日上午9時35分許，駕駛營業貨運曳引車（
    下稱系爭車輛），行經南投縣名間鄉新街村彰南路與客庄巷
    巷口(新街國小前)時，因未注意車前狀況，並隨時採取必要
    之安全措施，且行經設有學校標誌之路段，未減速慢行，作
    隨時停車之準備，而當時天候晴、日間有自然光線、柏油路
    面乾燥無缺陷、無障礙物、視距良好，並無不能注意之情事
    ，竟疏未注意，貿然駕車前行，適有王鋊魁騎乘普通重型機
    車搭載其妻王賴彩櫻亦行經上開路段，欲橫跨彰南路，行駛
    往客庄巷，因被告、王鋊魁各有疏失，致雙方車輛發生碰撞
    ，王鋊魁、王賴彩櫻人車倒地，王鋊魁因而受有創傷性顱腦
    損傷併兩側血氣胸、創傷性休克死亡，王賴彩櫻則因倒地後
    遭被告所駕駛之曳引車碾壓，致受有各體腔破裂及軀幹骨折
    創傷、創傷性休克死亡。被告上開業務過失致死行為業經臺
    灣高等法院臺中分院以103年度上訴字第1148號刑事判決，
    論處有期徒刑10月確定。而因被告上開業務過失致死行為，
    被害人王鋊魁、王賴彩櫻之子女或其繼承人即王建雄、王月
    霜、王淑芳、王淑玲、王淑媛、陳水清、陳致紘、陳顗之等
    8人(下稱王建雄等8人)乃依民法侵權行為之規定，請求原告
    及被告連帶賠償其等損害，案經臺灣高等法院臺中分院以10
    5年度上訴字第427號民事判決，判命原告及被告應連帶給付
    王建雄新臺幣（下同）333,954元；王月霜、王淑芳、王淑
    玲、王淑媛各133,334元；陳水清、陳致紘、陳顗之133,334
    元，及原告應自102年7月23日起至清償日止，按年息百分之
    5計算之利息。上開民事判決後，被告並未依判決主文所示
    給付王建雄等8人金錢，原告迫於無奈只得依上開民事判決
    主文所諭知之本金及法定遲延利息，給付予王建雄等8人共1
    ,212,614元，明細如下:
  ⒈王建雄本息共412,698元。
  ⒉王月霜本息共159,983元。
  ⒊王淑芳本息共159,983元。
  ⒋王淑玲本息共159,983元。
  ⒌王淑媛本息共159,983元。
  ⒍陳水清本息共53,328元。
  ⒎陳致紘本息共53,328元。
  ⒏陳顗之本息共53,328元。
  ㈡爰依民法第188條第3項規定，請求被告給付1,212,614元等語
    。並聲明：⒈被告應給付原告1,212,614元，及自起訴狀繕本
    送達翌日起至清償日止，按年息百分之5計算之利息。⒉訴訟
    費用由被告負擔。⒊願供擔保，請准宣告假執行。
二、被告未於言詞辯論期日到場，亦未提出書狀作何聲明或陳述
    。　
三、得心證之理由：
  ㈠原告上開主張，業據提出臺灣高等法院臺中分院103年度交上
    訴字第1148號刑事判決、臺灣高等法院臺中分院105年度上
    字第427號民事判決、存證信函8紙、支票8紙等件影本為證
    （見本院卷第21-77頁），經核屬實。被告經合法通知，未
    於言詞辯論期日到場，亦未提出書狀為任何具體爭執，依前
    開調查證據之結果，堪認原告上開主張為真實。
  ㈡按因故意或過失，不法侵害他人之權利者，負損害賠償責任
    ；僱用人賠償損害時，對於為侵權行為之受僱人，有求償權
    ，民法第184條第1項前段、第188條第3項分別定有明文。本
    件被告於上開時、地駕駛系爭車輛發生交通事故具有過失，
    導致被害人王鋊魁、王賴彩櫻死亡，經臺灣高等法院臺中分
    院以105年度上訴字第427號民事判決，判命原告及被告應連
    帶給付王建雄等8人本金及遲延利息，業於前述，是原告既
    業已依前開民事判決，給付予王建雄等8人共1,212,614元之
    本息，有存證信函8紙、支票8紙等件影本為證（見本院卷第
    57-77頁），被告之過失行為與原告所受之損害間亦有相當
    因果關係，則原告於賠償損害後，依據民法侵權行為損害賠
    償規定，請求被告賠償所受損害1,212,614元，洵屬正當，
    應予准許。
  ㈢次按給付有確定期限者，債務人自期限屆滿時起，負遲延責
    任；給付無確定期限者，債務人於債權人得請求給付時，經
    其催告而未為給付，自受催告時起，負遲延責任；其經債權
    人起訴而送達訴狀，或依督促程序送達支付命令，或為其他
    相類之行為者，與催告有同一之效力，民法第229條第1項、
    第2項定有明文。又遲延之債務，以支付金錢為標的者，債
    權人得請求依法定利率計算之遲延利息；但約定利率較高者
    ，仍從其約定利率；應付利息之債務，其利率未經約定，亦
    無法律可據者，週年利率為百分之5，民法第233條第1項、
    第203條亦有明文。本件原告對被告之侵權行為損害賠償請
    求權，核屬無確定期限之給付，亦未約定利率，既經原告起
    訴而送達訴狀，被告迄未給付，當應負遲延責任。查本件既
    經原告起訴，因被告遷徙不明，本院將原告起訴狀繕本對被
    告為公示送達，該送達公告最後登載日為111年8月12日，是
    應至111年9月1日始生送達之效力，有本院之公示送達證書
    明在卷足佐（見本院卷第95頁），被告迄未給付，則自送達
    起訴狀繕本之翌日起，當應負遲延責任。原告請求被告自起
    訴狀繕本送達被告翌日即111年9月2日起，按年息百分之5計
    算之法定遲延利息，核無不合，應予准許。
四、從而，原告依侵權行為及僱佣人求償權之法律關係，訴請被
    告賠償1,212,614元，及自起訴狀繕本送達翌日即111年9月2
    日起至清償日止，按年息百分之5計算之利息，為有理由，
    應予准許。
五、本件原告勝訴部分係依民事訴訟法第427條第2項第11款規定
    適用簡易訴訟程序，所為被告敗訴之判決，依同法第389條
    第1項第3款規定，法院應依職權宣告假執行，原告雖聲明願
    供擔保請准宣告假執行，然此屬促使法院依職權發動假執行
    之宣告，法院毋庸另為准駁之判決。
六、訴訟費用負擔之依據：民事訴訟法第78條。
中　　華　　民　　國　　111 　年　　9 　　月　　30　　日
                  臺灣臺中地方法院臺中簡易庭
                                  法　官　林秉暉
以上為正本係照原本作成。
如不服本判決，應於送達後20日內，向本院提出上訴狀並表明上
訴理由，如於本判決宣示後送達前提起上訴者，應於判決送達後
20日內補提上訴理由書（須附繕本）。如委任律師提起上訴者，
應一併繳納上訴審裁判費。
中　　華　　民　　國　　111 　年　　9 　　月　　30　　日
                                  書記官  巫惠穎